【裁判字號】    97,聲,151
【裁判日期】    970923
【裁判案由】    停止執行
【裁判全文】
臺灣宜蘭地方法院民事裁定               97年度聲字第151號
聲  請  人
即債務  人  乙○○
相  對  人
即債權  人  甲○○
上列當事人間強制執行事件，債務人聲請停止執行，本院裁定如
下：
    主  文
聲請駁回。
聲請程序費用由聲請人負擔。
    理  由
一、本件聲請意旨：詳如附件聲請狀所載。
二、按強制執行程序開始後，除法律另有規定外，不停止執行。
    有回復原狀之聲請，或提起再審或異議之訴，或對於和解為
    繼續審判之請求，或提起宣告調解無效之訴、撤銷調解之訴
    ，或對於許可強制執行之裁定提起抗告時，法院因必要情形
    或依聲請定相當並確實之擔保，得為停止強制執行之裁定。
    強制執行法第18條第1項、第2項分別定有明文。惟所謂「對
    於許可強制執行之裁定提起抗告」，乃係指債權人對債務人
    聲請強制執行，其所持執行名義係經法院以裁定為許可強制
    執行者而言。倘其執行名義乃為「確定之終局判決」，縱債
    務人對於該確定終局判決所附對待給付之條件業否成就有所
    爭執，並依強制執行法之規定聲明異議，經執行法院裁定駁
    回異議，另提起抗告而由上級審審理中，債權人所持之執行
    名義既非「經法院為許可強制執行之裁定」，自無前揭「對
    於許可強制執行之裁定提起抗告時，法院因必要情形或依聲
    請定相當並確實之擔保，得為停止強制執行之裁定」規定之
    適用。
三、查本件相對人即債權人持台灣台北地方法院89年度重訴字第
    602號民事判決、台灣高等法院90年度上字第155號民事判決
    、最高法院92年度台上字第887 號民事裁定之「確定之終局
    判決」為執行名義，聲請對債務人之財產為強制執行（即本
    院95年度執字第3790號強制執行事件），經本院95年度執字
    第3790號強制執行事件受理後，聲請人即債務人認前開「確
    定之終局判決」所附對待給付之條件尚未成就，而依法提起
    債務人異議之訴，並聲請裁定停止執行，案經本院95年度訴
    字第359 號民事事件判決駁回其訴確定；嗣本院執行法院認
    前開「確定之終局判決」所附對待給付之條件尚未成就，而
    裁定駁回債權人強制執行之聲請，案經債權人提起抗告，並
    由台灣高等法院97年度抗更 (一)第11 號抗告事件審理結果
    認前開對待給付之條件應已成就，而廢棄原裁定並告確定，
    故本院執行法院於廢棄發回後另以97年度執更字第1 字號強
    制執行事件續行執行中等事實，業據本院調取前開執行卷宗
    核閱屬實。聲請人雖主張系爭給付條件應尚未成就，債權人
    所提出之股票乃屬偽造，故最高法院、台灣高等法院所為前
    開裁定有誤，其已另向台中地方法院檢察署提出刑事告訴現
    仍偵查中，且就執行法院續行強制執行之程序亦聲明異議，
    雖經執行法院裁定駁回其異議，然亦提出抗告刻由台灣高等
    法院審理中，故認本件符合強制執行法第18條第2 項所定「
    對於許可強制執行之裁定提起抗告時，法院因必要情形或依
    聲請定相當並確實之擔保，得為停止強制執行之裁定」之規
    定，而聲請本院准予裁定停止執行，並逕以其前提出異議之
    訴聲請裁定停止執行所提存之款項為本次聲請停止執行應供
    之擔保云云。惟揆諸前開說明，本件債權人所持之執行名義
    既為「確定之終局判決」，而非「許可強制執行之裁定」，
    縱債務人對於該確定終局判決所附對待給付之條件業否成就
    有所爭執，並依強制執行法之規定聲明異議，經執行法院裁
    定駁回異議，另提起抗告而由上級審審理中，但與第18條第
    2 項後段所定之要件不符，並無上開規定之適用，故聲請人
    之主張乃有所誤，核與法律規定不符，而無從准許。
四、至聲請人另主張縱認無法停止執行，亦請求債權人先行強制
    執行其因提起異議之訴聲請停止執行所供之金錢擔保，是否
    有據，則非屬本件停止執行聲請審理之範疇，仍應由執行法
    院依法另為適當之處理，併此敘明。
五、綜上，依強制執行法第30條之1、民事訴訟法第95條、第78
    條，裁定如主文。
中    華    民    國    97    年    9     月    23    日
                  臺灣宜蘭地方法院民事庭
                      法  官  林翠華
正本係照原本作成
如對本裁定抗告須於裁定送達後10日內向本院提出抗告狀（須附
繕本），並繳納抗告費新台幣1,000元
中    華    民    國    97    年    9     月    23    日
                      書記官  林秀麗


司法院資訊處製作；財團法人民間司法改革基金會備份。
